# 请教陈版，关于 PPP项目的计量模式

提问人：强 大的小新 时间：2021-11-12 16:54:39
陈老师，想请教您一个关于PPP项目的问题：根据企业会计准则解释第 14 号第 5 条，社会资本方应当在 PPP 项目资产达到预定可使用状态时，将相关 PPP 项目资产的对价金额或确认的建造收入金额，超过有权收取可确定金额的现金（或其他金融资产）的差额，确认为无形资产。
若实际业务中：企业方建设污水处理厂花费 1000 万，根据特许经营协议，企业方按保底基本水量收取最低的污水处理费，超过保底基本水量的情况下按实际处理污水水量收取费用，假设企业即使按基本水量收取污水处理费，每年都可以固定收取 1200 万，那么此时这种情况，企业按基本水量收取的污水处理费可以视为解释中所说的“可确定金额的现金”吗？如果是这样，那么在特许经营协议中（经营期 30 年），企业可以固定收取的污水处理费将远远超过建设污水处理厂所确认的收入1,000万。所以：
1 、该业务适用金融资产模式吗？
2 、假设企业每月处理的污水量超过保底基本水量，那么对于这部分超出的处理水量所确认的收入则为不确定金额，此时应该理解为该业务为混合模式吗？如果是混合模式，由于固定收取的污水处理费已经超过建设收入，那么就没有办法应用解释第 14 号第 5 条的规定，此时应该如何处理呢？
也就是如果适用混合模式，无形资产的入账价值是如何确定的？
谢谢陈老师，麻烦您。

回答人：chenyiwei
要注意：即使在金融资产模式下，PPP合同约定的每年有权收取的保底或固定金额也不是全部用于回收建设投资和融资成本的，也包括了对后续运营期间运维服务成本的补偿。所以，首先要将建造服务的公允价值（即建造期间累积确认的建造服务收入）除以相应年限和折现率的年金现值系数，计算出每年保底或固定回款金额中用于回收建造成本和融资成本的部分，剩余部分是用于补偿运营期间内每年付现运营成本的部分。在对合同资产和金融资产进行初始确认时，不应将后一部分纳入。这样，应该就不会出现“企业可以固定收取的污水处理费将远远超过建设污水处理厂所确认的收入”的情况。
具体请参照财政部会计司发布的PPP金融资产模式应用案例。